臺灣士林地方法院民事判決
111年度訴字第77號
原      告  何詩倫
訴訟代理人  黃顯凱律師
被      告  黃家榛
訴訟代理人  林如君律師
上列當事人間請求侵權行為損害賠償事件，本院於民國111年11
月17日言詞辯論終結，判決如下：
    主  文
被告應給付原告新臺幣肆拾伍萬元，及自民國一一一年二月一日
起至清償日止，按年息百分之五計算之利息。
原告其餘之訴駁回。
訴訟費用由被告負擔二十分之九，餘由原告負擔。
本判決原告勝訴部分得假執行；但被告如以新臺幣肆拾伍萬元為
原告供擔保後，得免為假執行。
原告其餘假執行之聲請駁回。
　　事實及理由
壹、原告起訴主張：
一、原告甲○○與配偶乙○○為夫妻關係，於民國95年間結婚，育有
    二名未成年子女，被告丙○○於106年5月至109年7月間與原告
    配偶發生婚外情，二人於交往期間有擁抱、接吻等親密肢體
    接觸行為，並有發生性行為，且互傳送多封曖昧訊息、被告
    傳送多張裸露胸部僅著內衣褲之相片給原告配偶，侵害原告
    基於配偶之身分法益情節重大，有侵權行為之事實，爰依民
    法第184條第1項、第195條第1、3項規定，請求被告給付精
    神慰撫金新台幣（下同）100萬元，並加計法定利息。被告
    雖辯稱：原告於106年間被告與原告配偶爬奇萊山時即已知
    情云云，並非事實，當時原告配偶謊稱與一起打拳的師兄弟
    去爬山，事實上卻是與被告一同前往爬山，而與不認識的山
    友一起睡大通鋪，106年11月19日自奇萊山返回後，原告因
    受到欺騙而大受打擊，認被告與原告配偶互有好感，故當場
    以擴音方式打電話給被告，企圖「事先防患於未然」，當時
    原告配偶承諾保證僅感情初萌，沒有做出對不起原告的行為
    ，被告也信誓旦旦表示只是一個病人，沒有逾越道德的尺度
    ，因二人均否認有任何逾矩之往來互動，故原告「不知」二
    人有交往，更無侵權行為請求權罹於時效問題。
二、聲明：
㈠、被告應給付原告100萬元，及自起訴狀繕本送達之翌日起至清
    償日止，按年息5%計算之利息。
㈡、願供擔保，請准宣告假執行。
貳、被告則辯稱：
一、被告不爭執與原告配偶乙○○於106年5月至10月間交往，坦承
    於106年間對不起原告，但被告在當年原告電話警告後，就
    停止交往，原告所指另案（即被告前配偶劉恩亨對原告配偶
    乙○○提出之本院110年度訴字第101號侵權行為損害賠償訴訟
    ）判決中所載之訊息及相片，均係被告於106 年間傳送給乙○○，並非於109 年間所為；至乙○○雖於本件證稱該對話紀錄
    及相片是於106年至108年間傳送云云，然陳宥睿坦承未留存
    任何與被告的對話紀錄，卻對歷時5年以上的訊息能清楚陳
    述各截圖傳送的年份，顯有違常情。又原告於106年間即知
    悉被告與乙○○間逾越普通朋友之交往，超過2年才提起本件
    民事侵權行為損害賠償訴訟，依民法第197條第1項前段規定
    ，請求權時效已消滅，觀諸陳宥睿於本審稱「原告沒有曾經
    打電話給其他女性要求不要跟其往來」，而原告卻崩潰打電
    話要被告不要破壞彼此的家庭、捍衛配偶權，並讓陳宥睿承
    諾「斬斷情絲、回歸家庭」、監控陳宥睿的衛星定位等，顯
    係知悉配偶與他人逾越普通朋友之情誼才會有這些客觀行為
    ，原告於106年間既已知悉二人互生情愫交往，即應起算本
    件侵權行為損害賠償請求權時效，絕非於知悉交往細節時才
    起算請求權時效。再本件原告請求之精神慰撫金額過高，如
    認被告有賠償責任，請判決合理賠償金額。
二、聲明：　　
㈠、原告之訴駁回。
㈡、如受不利判決，願供擔保，請准宣告免為假執行。　　
參、得心證之理由：
一、按因故意或過失，不法侵害他人之權利者，負損害賠償責任
    ，故意以背於善良風俗之方法，加損害於他人者亦同；數人
    共同不法侵害他人之權利者，連帶負損害賠償責任；不法侵
    害他人之身體、健康、名譽、自由、信用、隱私、貞操，或
    不法侵害其他人格法益而情節重大者，被害人雖非財產上之
    損害，亦得請求賠償相當之金額；前二項規定，於不法侵害
    他人基於父、母、子、女或配偶關係之身分法益而情節重大
    者，準用之，民法第184 條第1項、第185 條第1 項前段、
    第195 條第1 項前段、第3 項，分別定有明文。又按婚姻係
    以夫妻之共同生活為其目的，配偶應互相協力保持其共同生
    活之圓滿安全及幸福，而夫妻互守誠實，係為確保其共同生
    活之圓滿安全及幸福之必要條件，故應解為配偶因婚姻契約
    而互負誠實之義務，配偶之一方行為不誠實，破壞共同生活
    之圓滿安全及幸福者，即為違反因婚姻契約之義務而侵害他
    方之權利（最高法院55年度台上字第2053號判決意旨參照）
    。是所謂配偶權，指夫妻間因婚姻而成立以互負誠實義務為
    內容的權利，不以通姦行為為限，倘夫妻任一方與他人間存
    有逾越結交普通朋友等一般社交行為之不正常往來，其行為
    已逾社會一般通念所能容忍之範圍，已達破壞婚姻共同生活
    之圓滿安全及幸福之程度，即足當之。又如明知為他人配偶
    卻故與之交往，其互動方式依社會一般觀念，已足以動搖婚
    姻關係所重應協力保持共同生活圓滿安全幸福之忠實目的時
    ，亦有以違背善良風俗之方法，加損害於他人之故意，與他
    人配偶應構成共同侵權行為，應對配偶權受侵害之人負損害
    賠償責任。
二、查原告甲○○與配偶乙○○於95年10月7日結婚；被告丙○○與前
    配偶劉恩亨於97年3月28日結婚、109年8月11日離婚；被告
    前配偶劉恩亨於110 年1 月11日對原告配偶乙○○提起另案侵
    權行為損害賠償訴訟（一審本院110年度訴字第101號於110 
    年10月20日判決後，乙○○不服提起上訴，於二審臺灣高等法
    院111年度上字第71號成立調解）等情，為兩造所不爭執，
    且有兩造之戶籍謄本、本院110年度訴字第101號判決（見本
    院卷第30、68至69頁）附卷可稽，並經本院調取另案卷宗查
    閱在案，此部分之事實堪信為真。
三、本件原告主張被告與原告配偶乙○○於106年5月至109年7月間
    有婚外情，二人於交往期間有擁抱、接吻等親密肢體接觸行
    為，且傳送曖昧訊息、裸露照片等，並有發生性行為，侵害
    原告基於配偶之身分法益情節重大，有侵權行為之事實，而
    請求被告給付精神慰撫金等情，被告則以前詞置辯。本件之
    爭點為：㈠被告侵害原告配偶權之行為內容為何？㈡原告之侵
    權行為損害賠償請求權是否已罹於時效？經查：
㈠、關於被告侵害原告配偶權之行為內容：
１、查被告對其於原告與原告配偶乙○○之婚姻關係存續中，與乙○○曾有男女交往關係，二人於交往期間有親密肢體接觸、傳
    送曖昧訊息及裸露照片等部分，並無爭執；此情並有原告提
    出之被告傳送給乙○○之裸露照片（見本院卷第50至56頁）、
    另案卷附被告前配偶所提出之被告存於電腦中之其與乙○○間
    對話訊息（兩人互有「愛你」等親暱話語）（見另案卷第32
    頁）附卷可稽。
２、次查被告雖辯稱：其與原告配偶乙○○之男女交往關係僅於106
    年5月至10月間，於106 年爬完奇萊山後接到原告的警告電
    話，就停止交往云云，復未承認與乙○○曾發生性行為。惟查
    ：
⑴、就被告與乙○○間之交往期間部分：
①、依（i）被告於另案到庭證稱：伊與乙○○於106年10月爬奇萊
    山之前就已經開始交往，爬完奇萊山回來之後，有斷了聯絡
    一陣子，因為甲○○知道這件事，她有逼乙○○打電話給伊，要
    求伊不要再見面，當時電話開擴音，伊等三人同時在線上，
    所以伊與乙○○之後就斷了聯絡，後來偶爾會關心聯絡，有點
    藕斷絲連，伊不記得從何時開始再聯絡，後來都是用簡訊聯
    絡；交往時間是從106年5月至同年10月底左右，其後斷聯一
    陣子之後，伊等有互通簡訊，但過一段時間後伊覺得不能再
    這樣下去，所以沒有回覆他，伊比較明確可以記得是從108
    年10月開始，伊就比較明顯迴避他，直到109年2月他父親去
    世之後，伊就完全沒有再給他回應，伊覺得他不講道理等語
    （見另案卷第194至196頁、本院卷第88至90頁），自承與乙○○於106年間爬完奇萊山後接到原告的警告電話，雖有斷聯
    一陣子，之後又再藕斷絲連，直到108年10月始有明顯迴避
    乙○○之事實；（ii）被告於另案自行提出稱由其手機截圖下
    來的、與乙○○於爬完奇萊山之後的對話紀錄（見另案卷第21
    2至230頁，僅一頁顯示日期為107年2月14日，其餘未顯示日
    期），其中包括有：（a）被告稱：「你不理我，我可以有
    很多時間睡覺」、乙○○回稱：「夏天當然會瘦啊」等情；（
    b）乙○○稱：「我好愛妳，不要焦慮啦」、被告回稱：「我
    也不知道，我覺得你很幸福。是不是我破壞了你生活的安定
    」、乙○○回稱：「我愛妳」、「妳今天心情又不好了。妳不
    要想太多。我會等妳從墾丁回來」等情；（c）乙○○稱：「
    怎麼會加油那麼久」、被告回稱：「我吃飽很久了。車子很
    多，我開去文德加。我在工作了。你一定也累壞了。我今天
    可能也要加夜班了，因為小七說貨量太大，不能準時送達，
    最好提早一天寄出。」等情（見另案卷第212、214、220頁
    ），顯示二人間有互訴情衷；（iii）據上，堪認被告與乙○○於106年爬完奇萊山後固曾短暫中斷聯絡，然嗣又恢復聯絡
    交往，直到108年10月間始結束交往關係。此情與原告配偶
    乙○○於本件到庭證稱：前揭所引二人互訴情衷之對話，係於
    107年7、8月、及107年底或108年初，伊記得伊等於108年底
    就頻繁的吵架等語（見本院卷第307頁），亦無不合。
②、至被告另舉其於107年5月19日傳送訊息予兩造均認識之友人
    錢聖芬稱：「他(指乙○○)其實一直還有聯絡我，我昨天終於
    忍痛把他封鎖、刪除了......他真的很自私又不講理，我一
    直心軟，但是一次比一次受傷」、「所以昨天忍痛刪了」等
    語（見本院卷第248、252頁），被告主張足以證明其與原告
    配偶乙○○間之互動訊息、相片均係於106年間發送，其於原
    告106年撥打電話告誡後，就疏遠陳宥睿云云。然被告所謂
    刪除對話軟體此節，僅係其單方面向友人錢聖芬所為之宣告
    ，且依被告於同次對話中稱其與乙○○曾有「聊完再整個程式
    刪了、等要聊天再下載」之情形（見本院卷第252頁），則
    縱被告確曾於107年5月間封鎖乙○○、刪除與乙○○間之對話紀
    錄及軟體，亦無法排除嗣後解除封鎖、重行下載開啟對話軟
    體之可能，不足推翻前揭關於被告與乙○○於106年5 月至108
     年10月間有男女交往關係之認定。
⑵、就被告與乙○○於交往期間曾否發生性行為部分：
　　查被告固於另案到庭證稱：伊不否認於伊前夫對伊行使暴力
    時，伊有對他承認有跟乙○○發生性關係等語，並表示就伊與
    乙○○究竟有無發生性關係之問題拒絕作證（見另案卷第198
    至199頁、本院卷第92至93頁）；然查被告於其前配偶劉恩
    亨發現被告與乙○○間之男女交往關係並於110 年1月11日提
    出另案訴訟後，被告曾於110年1 月30日發送訊息予乙○○稱
    ：「陳醫師，有件事跟你說一聲，我前夫現在要多告一條妨
    礙家庭，他有權追溯婚姻關係內的不正常男女關係，並且要
    求我出庭作證，他的手上掌握很多我當初截圖下來的證據。
    我聽說你告訴大家是我主動勾引你的，既然你吃乾抹淨了還
    要我獨自扛罪，我想我現在已經離婚了，是最無所謂的人，
    我會承認一切並且主動去找何醫師道歉。」、「我再去找何
    醫師就好」、「沒道理你什麼都贏，我在這裡活受罪，還要
    讓你安全下台，我還被說成他媽的勾引你......『你這麼有
    道德，還會約我上床嗎』」、「你這個孬種，有本事就躲好
    ，我們法院見。『你上我的時候』就講的那麼好聽，現在我就
    是賤人一個」等語（見另案卷第232、238、240頁、本院卷
    第238、240頁），依被告所稱「約我上床」、「你上我的時
    候」等語，堪認已自承與乙○○交往期間曾發生性行為乙情。
    此情與原告配偶乙○○於本件到庭證稱：伊與被告有發生性關
    係（見本院卷第308至309頁），亦無不合。
３、綜上，被告與原告配偶乙○○於106 年5 月至108 年10月有男
    女交往關係，二人於交往期間有親密肢體接觸、傳送曖昧訊
    息及裸露照片等行為、並曾發生性行為，洵堪認定。至原告
    配偶乙○○於本件證稱：伊與被告間的婚外情交往期間是106 
    年至109年，109 年間她有向伊要錢說她要離婚，她向伊要
    錢的時候伊等有見面，伊認為這也是交往云云（見本院卷第
    311頁），惟所述被告曾向其要錢稱要離婚乙情，別無其他
    證據互為佐憑，尚難遽認二人間之男女交往關係迄至109年
    間，一併敘明。
㈡、關於原告之侵權行為損害賠償請求權是否已罹於時效：
１、按不法侵害他人之人格權，被害人受有非財產上損害，請求
    加害人賠償相當金額之慰撫金時，法院對於慰撫金之量定，
    應斟酌實際加害情形、所造成之影響、被害人痛苦之程度、
    兩造之身分地位經濟情形及其他各種狀況，以核定相當之數
    額（最高法院47年度台上字第1221號、51年度台上字第223
    號判決意旨參照）。本件被告與原告配偶乙○○如前述於交往
    期間有親密肢體接觸、傳送曖昧訊息及裸露照片、發生性行
    為等情，業超越一般社會通念對於有配偶之人所能忍受之社
    交關係，已達破壞原告婚姻共同生活之圓滿安全及幸福之程
    度，堪認侵害原告之配偶權且情節重大，使原告受有精神上
    之痛苦，應對原告負侵權行為損害賠償責任。
２、又按因侵權行為所生之損害賠償請求權，自請求權人知有損
    害及賠償義務人時起，2年間不行使而消滅，自有侵權行為
    時起，逾10年者亦同，民法第197 條第1 項定有明文；又所
    謂知有損害及賠償義務人之「知」，係指明知而言（最高法
    院72年度台上字第1428號判決意旨參照）。被告雖辯稱：原
    告於106年間打警告電話給被告，已知悉原告與乙○○互生情
    愫交往，應即起算本件侵權行為請求權時效云云，查：
⑴、原告於起訴狀中固載有：「...106年間原告發現被告與先生
    一起去爬山...原告先生保證因感情初萌，並沒有做出對不
    起原告的行為，故原告與先生在經過幾度爭吵、靜思及徹夜
    長談後，彼此確認家庭才是最重要的，『先生承諾會斬斷情
    絲、回歸家庭』。『原告也打過一通電話給被告，要被告不要
    再破壞彼此的家庭』...」等語（見本院卷第16、18頁）。然
    查①原告於起訴狀中尚載有：「...『當時並不知二人有逾越
    普通朋友社交往來之情事』。原以為先生只是和一起打拳的
    師兄弟爬山，嗣才知道是和被告一起爬山。但『即便僅知爬
    山之事，原告已經非常崩潰』...」、「...當時被告信誓旦
    旦表示只是一個病人，沒有逾越道德的尺度。所以原告選擇
    信任及原諒，往後數年，未曾再提及此事。詎109年7月底，
    原告卻發現被告與先生間曖昧的簡訊內容...」等語（見本
    院卷第16頁）；②原告並再具狀陳明：原告之所以情緒崩潰
    ，係因過去原告與配偶乙○○感情良好，無話不談，106年11
    月19日原告配偶自奇萊山爬山返回後，原告卻才知悉其謊稱
    與一起打拳(鶴拳)的師兄弟去爬山，卻是與被告一同前往共
    度三天二夜，與其他不認識的人一起睡大通鋪，自然感到遭
    受配偶欺騙，而非常痛苦，但當時原告根本「不知」被告與
    原告配偶間有任何親密逾矩的行為，只知道二人互有好感；
    至原告當時為何打電話給被告要求不要破壞家庭等語，乃「
    事先防患於未然」，原告因認為雙方互有好感，但配偶當時
    承諾保證僅感情初萌，並沒有做出對不起原告的行為，被告
    也信誓旦旦表示只是一個病人，沒有逾越道德的尺度，所以
    當時縱使原告心生懷疑，原告配偶及被告均否認有任何逾矩
    之往來互動，故當時原告不知被告與原告配偶二人有交往等
    語（見本院卷第110、112頁）；③據上，難認原告已自承於1
    06 年間即知悉被告與乙○○間有超越一般社會通念所能忍受
    、而達男女交往程度之舉措（如擁抱親吻、互訴愛意等親密
    舉動，或男女共處私密空間等）。　
⑵、被告所舉其與兩造均認識之友人錢聖芬於106年11月22日對話
    訊息中，錢聖芬固稱：「妳（指被告）想我幫妳跟何醫師（
    指原告）解釋，我是沒有，也不想再搞複雜......她，已經
    很可憐」、「如果，妳先生很愛孩子，錢都給你，卻有人覬
    覦，妳會不會生氣？所以，這件事真正受傷人是她」、「而
    妳和陳醫師都得承受後果一段時間，沒有誰對不起誰，只有
    清醒過來回歸原位，感情就像茅山術，它本身是單純的，問
    題在用的人的心念，貪婪」、「貪婪就會招苦的」，被告回
    覆稱：「我知道我沒資格解釋什麼，只是想說聲對不起....
    ..我知道何醫師很受傷，但是現在可能連道歉的話都是多餘
    了」等語（見本院卷第246頁），被告主張足以證明原告於1
    06年間已知悉配偶外遇，被告才會拜託錢聖芬幫忙解釋，及
    表達對原告愧疚之意云云。然查①本院於審理中勘驗被告手
    機結果，於上述被告與錢聖芬間106年11月22日對話訊息之
    後方，緊接著錢聖芬對被告回覆稱：「她(指原告)其實應該
    搞不清楚，所以也不需要再說，重要的是大家都回復平靜。
    」等語(見本院卷第273至274頁之勘驗筆錄及訊息畫面截圖)
    ；②錢聖芬並於另案到庭證稱：丙○○有一天打電話給伊約伊
    在內湖見面，她哭哭啼啼跟伊說她跟乙○○去爬山，說她有放
    感情，伊當時很訝異，伊有問她說你們有怎麼樣嗎？她說沒
    有，她說因為給乙○○看病，所以對乙○○有一種依賴，但因為
    爬山的事情被乙○○的太太發現，她叫伊去問乙○○說爬完山後
    乙○○要對她負什麼責任，後來伊就去問乙○○，乙○○說他也不
    知道，就只有爬山而已；丙○○爬完奇萊山後見面只是說她都
    帶小孩給乙○○看，對乙○○有很重的依賴感，沒有說他們有交
    往，丙○○又叫伊去問乙○○，乙○○說他不清楚，伊當時也沒有
    去問甲○○這件事情等語（見另案卷第200、203至204頁）；③
    據上，堪認關於被告與原告配偶乙○○爬奇萊山、被告表示其
    對乙○○有放感情及有依賴感等事，係被告於106年間主動聯
    絡錢聖芬並告知，且錢聖芬於其時並未就該情向原告詢問或
    解釋，本件無從逕以上述被告與錢聖芬間之對話訊息，遽認
    原告於106年間即知悉被告與乙○○間有男女交往關係之事。
⑶、被告所指以錢聖芬Line帳號於109年7月與被告前配偶劉恩亨
    間之對話訊息中，固載有該錢聖芬帳號對劉恩亨稱：「何醫
    師（原告）才是陳醫師太太，她借我手機Line您(被告前夫)
    ，我是截圖對話中的人」、「她(原告)在旁邊」、「三年前
    死勸活勸」、「重點不是今年，是三年前。」（見另案卷第
    136、138、146、148頁之109年7 月27日Line對話紀錄），
    及「我最氣是她說何醫師到處找人麻煩，何醫師是個安靜的
    女人，不太跟人互動，尤其跟病患」、「丙○○是她唯一打電
    話的人，而且只是規勸，希望她不要再這樣」、「也是因為
    奇萊山回來，你太太在路邊跟陳醫師哭鬧，她剛好打去聽到
    」、「何醫師在家等不到人」等語(見另案卷第158頁之109
    年7 月28日Line對話紀錄），被告主張亦足以證明原告於10
    6年間就知悉被告與乙○○間有逾越普通朋友之往來云云。然
    查①關於該錢聖芬帳號於109年7月與被告前配偶劉恩亨對話
    之緣由經過，錢聖芬於另案證稱：因為伊於去年（109年）
    接到甲○○的電話，她問伊是否介紹丙○○給乙○○，伊說不是，
    伊是介紹伊等共同的髮型師給丙○○，該髮型師再介紹丙○○去
    乙○○那邊看診；甲○○問伊是否知道三年前爬山的事情，伊說
    伊知道，但伊只是傳個話，不知道發生何事，甲○○就跟伊說
    你是否知道他們又聯絡了，伊說不知道，甲○○說他看了乙○○
    手機，但她沒有說內容是什麼，她說她三年前就警告丙○○了
    ；甲○○說她想找丙○○的先生，她擔心丙○○跟乙○○又會再繼續
    往來，所以想藉由告訴丙○○的先生來阻止丙○○與乙○○再有進
    一步的接觸；109年7月27日與劉恩亨Line對話時，甲○○沒有
    全程參與等語（見另案卷第201至202頁），已陳明原告係因
    於109年間發現被告與乙○○間之聯絡訊息，而詢問錢聖芬是
    否知悉被告與乙○○爬奇萊山、後續二人仍有聯絡之事。復依
    該證人所述，原告既未於109年7月27日對話時全程在場，則
    當日對話訊息究竟何部分係原告所為，洵非無疑，而109 年
    7 月28日之對話訊息則既無原告在場之表述、其內容亦無從
    認係原告授意所為；②據上，本件尚難逕以上述錢聖芬帳號
    於109年7月27、28日與被告前配偶劉恩亨間之對話訊息，遽
    認原告於106年間即知悉被告與乙○○間有男女交往關係之事
    。
⑷、被告所指原告配偶陳宥睿於另案提出之書狀中，固載有「甲○○曾致電錢聖芬，希望能透過錢聖芬轉達丙○○，甲○○已經知
    道丙○○與陳宥睿有來往的事情」等語（見另案卷第322至324
    頁），被告主張亦足以證明原告於106年間就已知悉被告與
    乙○○間有逾越普通朋友之往來云云。然查①陳宥睿於另案書
    狀中之該段陳述，後續尚載有「...希望她能就此打住，不
    要再讓雙方家庭困擾，並表示若丙○○還是執意來往，甲○○會
    讓此事讓劉恩亨了解...錢聖芬只是撥電話到劉恩亨診所，
    請劉恩亨回電...」等語（見另案卷第324頁），並經乙○○於
    本件到庭證稱：該段陳述所指之時間點係於109 年7 月等語
    （見本院卷第310頁）；②經核與前揭證人錢聖芬於另案證稱
    ：原告係因於109年間發現被告與乙○○間之聯絡訊息，而詢
    問錢聖芬是否知悉被告與乙○○爬奇萊山、後續二人仍有聯絡
    之事，並欲告知劉恩亨該情，其帳號因而於109年7月27日、
    28日與劉恩亨間有Line對話訊息等情（見另案卷第201頁）
    ，並無不合；③據上，堪信上述陳宥睿於另案書狀中陳述之
    時間點，係指109 年7 月而非106年間，自無從據之認定原
    告於106年間即知悉被告與乙○○間有男女交往關係之事。
⑸、綜上，被告主張原告於106年間被告與乙○○爬完奇萊山後即知
    悉二人有男女交往關係，迄至110年12月30日提起本件訴訟
    （見本院卷第12頁），已罹於知悉後2 年時效云云，難認可
    採。
３、爰審酌被告與原告配偶乙○○於106年5月起有男女交往關係，
    雖於106年10、11月爬完奇萊山後曾短暫中斷聯絡，惟嗣又
    恢復聯絡交往，直到108年10月始結束男女交往關係，交往
    期間除有親密肢體接觸、傳送曖昧訊息及裸露照片外，並有
    發生性行為，嚴重破壞婚姻關係之神聖圓滿，實無足取；又
    原告為學士後中醫系畢業，原擔任中醫師、目前失業近6個
    月，被告為二專畢業，依106年度至110年度稅務電子閘門財
    產所得調件明細表所示之財產總額均為50萬元（見本院卷第
    188至197頁），並自承目前在網路上販售甜點、月收入約3
    萬元（見本院卷第161頁），暨被告迄未能與原告達成和解
    、取得原告諒解等一切情狀，認本件原告因被告之上開行為
    ，所得請求非財產上之損害賠償應以45萬元為適當，逾此金
    額之請求，則屬無據。
四、揆諸以上各節所述，原告依民法侵權行為之法律關係，於請
    求被告給付45萬元，及自起訴狀繕本送達之翌日即111年2 
    月1 日起至清償日止，按法定年息5%計算之利息之範圍內，
    為有理由，應予准許，逾此範圍為無理由，應予駁回。
五、本判決原告勝訴部分，所命被告給付之金額未逾50萬元，爰
    依民事訴訟法第389條第1項第5款規定，依職權宣告假執行
    ；又被告陳明願供擔保，請准宣告免為假執行，亦無不合，
    爰酌定相當金額併宣告之。至原告敗訴部分，其假執行之聲
    請已失所附麗，應予駁回。
六、本件事證已臻明確，兩造其餘攻擊或防禦方法及證據，經本
    院審酌後，核與本件結論不生影響，不另一一論述。
七、據上論結，原告之訴為一部有理由、一部無理由，依民事訴
    訟法第79條、第389條第1 項第5 款、第392條，判決如主文
    。
中　　華　　民　　國　 111　  年　 11  　月　  30     日
                  民事第二庭  法  官  孫曉青
以上正本係照原本作成。
如對本判決上訴須於判決送達後20日內向本院提出上訴狀。如委
任律師提起上訴者，應一併繳納上訴審裁判費。
中　　華　　民　　國　 111　  年　 11  　月　  30     日
                              書記官  曾琬真